【裁判字號】    97,上易,2412
【裁判日期】    971021
【裁判案由】    竊盜
【裁判全文】
臺灣高等法院刑事判決                97年度上易字第2412號
上  訴  人  台灣新竹地方法院檢察署檢察官
被      告  乙○○
                    5號（另案在台灣新竹監獄執行中）
上列上訴人因被告竊盜案件，不服台灣新竹地方法院九十七年度
易字第四八六號，中華民國九十七年八月十九日第一審判決（起
訴案號：台灣新竹地方法院檢察署九十七年度偵字第八０二號）
，提起上訴，本院判決如下：
    主  文
原判決撤銷。
乙○○共同犯攜帶兇器竊盜罪，累犯，處有期徒刑捌月。
    事  實
一、乙○○前因違反毒品危害防制條例案件、偽造文書、竊盜等
    罪，經法院判處應執行有期徒刑四年二月，於民國九十五年
    一月十一日因縮短刑期假釋出獄，九十六年一月十八日縮刑
    期滿執行完畢。仍不知悔改，又於九十六年九月五日凌晨五
    時二十分許，與姓名年齡均不詳綽號「阿華」之成年男子，
    基於意圖為自己不法所有之犯意聯絡，由乙○○騎乘F3T—
    868 號重型機車搭載「阿華」前往新竹縣新埔鎮○○里○○
    ○路九二九巷九０號，見甲○○所有停放於該處之3H—4139
    號自用小貨車無人看管之際，由「阿華」持客觀上對於他人
    生命身體有危險性而足供作為兇器使用之螺絲起子，撬開該
    車車門（毀損部分未據告訴），乙○○則在旁把風，共同竊
    取上開自用小貨車得手後，將之停放於新竹市○○街二一一
    之六號斜對面空地藏匿。嗣經甲○○報警調閱相關監視錄影
    帶而查悉上情。
二、案經新竹市警察局第三分局報請台灣新竹地方法院檢察署檢
    察官偵查起訴。
    理  由
一、查證人甲○○於警詢之陳述及卷附之贓物認領保管單、新竹
    市警察局車輛尋獲電腦輸入單等證據，均屬被告以外之人於
    審判外所為之言詞或書面陳述，與本件竊盜案件之待證事實
    ，具有關連性，而被告迄至言詞辯論終結前並未聲明異議，
    本院審酌上開證據資料製作時之情況，尚無違法不當及證明
    力明顯過低之瑕疵，依刑事訴訟法第一百五十九條之五第二
    項之規定，自得為證據。
二、上開犯罪事實，業據被告乙○○於警詢時供認不諱（見偵查
    卷第八頁），而被害人甲○○確有於前揭時地失竊自小貨車
    之情事，並經證人甲○○於警局初詢證實在卷，且有贓物認
    領保管單、新竹市警察局車輛尋獲電腦輸入單等件為證。雖
    被告於原審否認其警詢供述之真正，並辯稱：伊當時有吃藥
    ，所供不實云云。惟證人即承辦警察丙○○、丁○○均結證
    稱：被告受詢問時，神智清楚，並無類似吃藥或吸毒等症狀
    出現之情形等語綦詳（見本院卷第三五頁正反面）。參以被
    告於檢察官訊問時，亦供承其於警詢時有承認與「阿華」一
    起偷竊等詞（見偵查卷第四五頁）。則被告上開所辯，應屬
    無稽，並非可採。而「阿華」持以行竊之螺絲起子，質地堅
    硬，客觀上對人之生命身體具有危險性，自屬兇器。事證明
    確，被告犯行，堪以認定。
三、核被告所為，係犯刑法第三百二十一條第一項第三款之攜帶
    兇器竊盜罪。其與「阿華」間互有犯意聯絡及行為分擔，皆
    為共同正犯。又被告前因違反毒品危害防制條例案件、偽造
    文書、竊盜等罪，經法院判處應執行有期徒刑四年二月，於
    九十五年一月十一日因縮短刑期假釋出獄，九十六年一月十
    八日縮刑期滿執行完畢，有本院被告前案紀錄表可按，其受
    有期徒刑之刑執行完畢後，五年以內故意再犯本件有期徒刑
    以上之刑之罪，為累犯，應依刑法第四十七條第一項加重其
    刑。原審不察，遽為無罪之判決，自有未洽。檢察官上訴執
    以指摘原判決不當，為有理由，應由本院將原判決撤銷予以
    改判。爰審酌被告之素行，所竊財物之價值，及其犯罪之動
    機、目的、手段暨犯罪後之態度等一切情狀，量處如主文第
    二項所示之刑。被告與正犯「阿華」用以竊盜之螺絲起子並
    未扣案，亦乏證據證明係其二人所有，與沒收之要件尚有未
    合，自不得諭知沒收，附此敘明。
據上論斷，應依刑事訴訟法第三百六十九條第一項前段、第三百
六十四條、第二百九十九條第一項前段，刑法第二十八條、第三
百二十一條第一項第三款、第四十七條第一項，判決如主文。
本案經檢察官李金定到庭執行職務。
中    華    民    國    97    年    10    月    21    日
            刑事庭第十九庭審判長法  官  黃金富
                                法  官  魏新國
                                法  官  吳  燦
以上正本證明與原本無異。
不得上訴。
                                書記官  陳靜姿
中    華    民    國    97    年    10    月    21    日
附錄本案論罪科刑法條全文：
刑法第三百二十一條第一項第三款
（加重竊盜罪）
犯竊盜罪而有左列情形之一者，處六月以上、五年以下有期徒刑
：
一、於夜間侵入住宅或有人居住之建築物、船艦或隱匿其內而犯
    之者。
二、毀越門扇、牆垣或其他安全設備而犯之者。
三、攜帶兇器而犯之者。
四、結夥三人以上而犯之者。
五、乘火災、水災或其他災害之際而犯之者。
六、在車站或埠頭而犯之者。
前項之未遂犯罰之。


司法院資訊處製作；財團法人民間司法改革基金會備份。
